

Sacha GUIGNARD

Recherche une alternance en développement applicatif web

contact@sachaguignard.fr

Caen

sachaguignard.fr

06 13 13 83 23

SachaG3



in @sacha-guignard-a5b741232

À propos

Jeune passionné de développement informatique, je suis déterminé à mettre à profit ma créativité et ma soif de connaissances pour devenir un professionnel compétent dans ce domaine en constante évolution. À travers mon projet professionnel, je vise à acquérir une expérience solide et à contribuer à la réalisation de projets innovants.

Diplômes et Formations

BTS services informatiques aux organisations

Depuis septembre 2022 Caensup Sainte-Ursule Caen

- Projets scolaires orientés sur le développement web et Java.
- Matières scolaires: Algorithmique, Systèmes d'exploitation, Réseaux, Programmation, Bases de données et POO.

Licence Informatique

De septembre 2021 à juillet 2022 Université Caen

• Projets de développement de jeu en Python et un site en HTML/CSS sur Ariane

Expériences professionnelles

Stagiaire en développement d'application Web Laravel

De janvier 2023 à février 2023 Grinto Caen

- Développé et optimisé le site Disrigo Challenge, améliorant l'UX/UI via Laravel, AJAX, et CRON.
- Simplifié la gestion de données et automatisé des processus, renforçant performances et fiabilité.
- Collaboré efficacement avec le client PSA pour adapter les fonctionnalités aux besoins utilisateurs.

Stage en développement WordPress

De juin 2023 à juillet 2023 mr4-groupe Barbeville

- Création et développement d'un site web pour une entreprise cliente via WordPress
- Modification de site web pour les rendre plus actuels
- Rédaction de documentation technique pour choisir les plugins les plus performants
- Intégration de plugins et de modules complémentaires pour améliorer les fonctionnalités et l'expérience utilisateur du site web

Compétences

Développement web

- Connaissance de SQL, Python, Java, HTML, CSS, PHP et JavaScript
- Maîtrise du Framework Spring Boot et Laravel
- Connaissance des bases des Framework Adonis, Nuxt et React Native
- Maitrise de WordPress avec le thème DIVI

Réseau

- Mise en place de services tels que DHCP ou DNS
- Compréhension de Docker et SSH



Atouts

Résolution de problèmes

Capacité à identifier et résoudre efficacement les problèmes liés au développement informatique, en utilisant des méthodes analytiques et logiques. Compétence essentielle pour trouver des solutions innovantes et efficaces.

Esprit d'équipe

Aptitude à collaborer avec d'autres professionnels en informatique pour atteindre des objectifs communs. Capacité d'écouter et de partager des idées, de travailler de manière harmonieuse et de contribuer activement à l'amélioration des projets informatiques.

Langues

Anglais

Vocabulaire du quotidien

Centres d'intérêt

Nouvelle technologie

Passionné par les nouvelles technologies, telles que les smartphones, les montres, les écouteurs, voire même les composants des ordinateurs